【裁判字號】    99,抗,504
【裁判日期】    991206
【裁判案由】    聲明異議
【裁判全文】
臺灣高等法院臺中分院民事裁定           99年度抗字第504號
抗  告  人  張周裕即張周欲
相  對  人  南投縣竹山鎮農會
法定代理人  莊新河
上列當事人間聲明異議事件，抗告人對於中華民國99年10月7日
臺灣南投地方法院99年度執事聲字第26號裁定，提起抗告，本院
裁定如下：
    主  文
抗告駁回。
抗告程序費用由抗告人負擔。
    理  由
一、抗告意旨略以：坐落南投縣竹山鎮○○○段筍子林小段489
    -1地號土地為國有土地，為現供公眾通行之投55號縣有竹山
    鎮○○路○道路用地，與系爭拍賣坐落同小段489-9地號土
    地相銜接逾40公尺；而同小段489-14地號土地為台電公司所
    有，現有高壓電鐵塔，依地籍圖所示，其三面與系爭489-9
    地號土地緊鄰，足證系爭489-9地號土地與投55號縣有竹山
    鎮○○路相銜接，本件拍賣公告、鑑價人員之筆錄顯與事實
    不符，足以影響本案標的之公正鑑價，使抗告人被拍賣之系
    爭土地受有低估之事證，鑑價人員於未經確實鑑界確定土地
    界址坐落之情形下，率為鑑價，已損及抗告人之權益。又坐
    落同小段19、489-10地號系爭拍賣土地，為農牧用地，地勢
    平坦，原執行法院人員及鑑價人員於履勘時並未實際到達現
    場，即斷定該土地之境況，而將之陳報執行法院核定拍賣底
    價，經抗告人多次聲明異議，請求原執行法院更正公告事項
    及底價，惟仍未果，爰提起本件抗告，以維權益等語。
二、經查：抗告人為本件拍賣抵押物強制執行事件之債務人，相
    對人依准予拍賣抵押物裁定為執行名義，聲請拍賣抗告人所
    有坐落南投縣竹山鎮○○○段筍子林小段489-9地號系爭土
    地、及債務人林國隆所有坐落同小段489-10、19地號系爭土
    地，經原執行法院執行人員分別於99年3月10日、及同年5月
    25日會同南投縣竹山地政事務所之地政人員、及加泰不動產
    估價師事務所之鑑價人員至現場履勘結果，查明：系爭489-
    9地號土地邊界處有約80公尺之泥土產業道路外，並無任何
    道路可到達系爭土地，該泥土道路坡度約85度，並無砌石工
    程；系爭土地現況為雜草、雜木林；又於當場核對航照圖結
    果，系爭489-10、19地號土地交界處，有部分可能已經被沖
    蝕為溪流地等情，並製有查封筆錄、及執行筆錄在卷可稽；
    復有加泰不動產估價師事務所於99年5月26日、及同年8月9
    日估價報告書函附之現場照片附卷足憑，以上事實，業經本
    院調閱原法院99年度司執字第1661號執行全卷查明屬實，則
    原執行法院依上開履勘現場結果，及囑託加泰不動產估價師
    事務所鑑定系爭土地之現值，據以核定本件系爭土地第一次
    拍賣底價為新台幣(下同)2,150,000元，經核並無違誤。又
    系爭土地經原執行法院進行第3次拍賣，仍無人應買，致拍
    賣不成立，嗣經公告始由第三人林國興具狀以1,376,000元
    應買，足見；原執行法院原核定之底價，應無偏低之情。原
    裁定駁回抗告人之異議，核無不合。抗告人徒以上由，提起
    本件抗告，求予廢棄原裁定，為無理由，應予駁回。
三、依強制執行法第30條之1，民事訴訟法第495條之1第1項、第
    449條第1項、第95條、第78條，裁定如主文。
中    華    民    國    99    年    12    月    6     日
                民事第四庭    審判長法  官  陳蘇宗
                                    法  官  林欽章
                                    法  官  張浴美
以上正本係照原本作成。
不得再抗告。
                                    書記官  阮正枝
中    華    民    國    99    年    12    月    6     日
                                                      Ｓ

司法院資訊處製作；財團法人民間司法改革基金會備份。
